4臺灣桃園地方法院小額民事判決
110年度壢保險小字第673號
原      告  第一產物保險股份有限公司

法定代理人  李正漢  
訴訟代理人  簡權益  
被      告  馬紹波  

訴訟代理人  沈威緻  

上列當事人間請求損害賠償事件，本院於民國111年3月4日言詞
辯論終結，判決如下：
    主      文
一、被告應給付原告新臺幣玖仟玖佰元，及自民國一百一十年十
    一月二日起至清償日止，按年利率百分之五計算之利息。
二、訴訟費用新臺幣壹仟元由被告負擔。
三、本判決得假執行。
　　理 由 要 領
一、本件依民事訴訟法第436條之18第1項規定，除下列理由要領
    外，僅記載主文，其餘省略。
二、原告主張：被告於民國109年5月14日17時許，駕駛車牌號碼
    000-0000號自用小客車（下稱被告車輛），行經桃園市○○區
    ○○路0000號處時，因行駛不慎致訴外人虞邦英所有、原告所
    承保車牌號碼000-0000號自用小客車（下稱系爭車輛）受損
    （下稱系爭損傷），系爭車輛經修復後費用為新臺幣(下同)
    13,460元（工資1,200元、烤漆7,648元、零件4,612元）。
    原告並已依約全數理賠完畢，故依保險法第53條之規定取得
    上揭損失之代位權，又零件部分修復費用應考量折舊，故請
    求被告給付9,900元。為此，爰依民法第184條第1項前段、
    第191條之2、保險法第53條規定提起本件訴訟，並聲明：如
    主文第一項所示。
三、被告則以：伊有心要賠，但系爭車輛後保桿本來就有舊傷，
    故系爭損傷並非係伊所造成，此部分應由原告負舉證責任等
    語，資為抗辯。並聲明：原告之訴駁回。　
四、按當事人主張有利於己之事實者，就其事實有舉證之責任，
    民事訴訟法第277 條前段定有明文。被告雖抗辯系爭車輛老
    舊，且後保桿本來就有舊傷云云，惟查，系爭車輛遭撞擊位
    置為後方保險桿位置，此為兩造所不爭執，參酌估價單修復
    項目為：後保桿、後保下巴，維修項目與系爭車輛遭撞擊位
    置一致，核屬必要之維修，被告雖抗辯系爭損傷非皆為其造
    成，然未舉證以實其說，揆諸前開說明，其所執上開辯解，
    自難認可採。
五、從而，原告請求被告給付9,900元，及自110年11月2日起至
    清償日止，按年利率5%計算之利息，為有理由，應予准許。
中    華    民    國   111    年     3    月    14    日
                  中壢簡易庭      法  官  張博鈞　
以上為正本係照原本作成。
如不服本判決，應於送達後20日內，向本院提出上訴狀並表明上
訴理由，如於本判決宣示後送達前提起上訴者，應於判決送達後
20日內補提上訴理由書（須附繕本）。
如委任律師提起上訴者，應一併繳納上訴審裁判費。
中    華    民    國   111    年     3    月    15    日
                                  書記官  張季容
附錄：
一、民事訴訟法第436條之24第2項：
    對於小額程序之第一審裁判上訴或抗告，非以其違背法令為
    理由，不得為之。
二、民事訴訟法第436條之25：
    上訴狀內應記載上訴理由，表明下列各款事項：
    （一）原判決所違背之法令及其具體內容。
    （二）依訴訟資料可認為原判決有違背法令之具體事實。
三、民事訴訟法第471 條第1 項：（依同法第436 條之32第2 項
    規定於小額事件之上訴程式準用之）上訴狀內未表明上訴理
    由者，上訴人應於提起上訴後20日內，提出理由書於原第二
    審法院；未提出者，毌庸命其補正，由原第二審法院以裁定
    駁回之。　
附表：零件部分折舊（單位：新臺幣）
----- 折舊時間           金額 第1年折舊值        4,612×0.369=1,702 第1年折舊後價值    4,612-1,702=2,910 第2年折舊值        2,910×0.369=1,074 第2年折舊後價值    2,910-1,074=1,836 第3年折舊值        1,836×0.369=677 第3年折舊後價值    1,836-677=1,159 第4年折舊值        1,159×0.369×(3/12)=107 第4年折舊後價值    1,159-107=1,052 上開折舊後零件加計工資1,200元、烤漆7,648元，共計9,900元。